# 减资的验资

提问人：bestxulin 时间：2012-07-13 10:51:24
减资的验资报告后面用不用附减资日的资产负债表？还是只要附明细表和验资事项说明就可以了？

回答人：chenyiwei
根据中注协 2007 年发布的验资准则指南后附的减资验资报告参考范例，减资验资报告的附件包括：1.注册资本及实收资本（股本）减少情况明细表；2.注册资本及实收资本（股本）变更前后对照表； 3 、验资事项说明。 并未要求附减资日资产负债表。

提问人：liugangqd 时间：2015-08-18 10:05:15
减资日资产负债表指合并报表还是母公司单体报表呢？减资事项说明中要描述减资后净资产额指的是母公司吗？

回答人：chenyiwei
验资针对的是法人，因此减资日资产负债表仅为被审验单位的个别报表；减资事项说明中的减资后净资产状况是按被审验单位个别报表的状况描述。